---
output:
  pdf_document: default
  html_document: default
---


```{r, warning=FALSE, message=FALSE}
data <- read.csv('./vgsales.csv')
library(tidyverse)
```

# 1. Pitanje: Jesu li u Japanu RPG igre značajno prodavanije od FPS igara? Možete li pronaći neki žanr koji je značajno popularniji u Europi nego u Japanu?

## Jesu li u Japanu RPG igre značajno prodavanije od FPS igara?

```{r, fig.width=8}
# Pogledajmo prvo podatke koje imam o Japanu prije same uspostave testa
# Za usporedbu po žanrovima koristiti ćemo udio prodaje žanra u Japanu od ukupnih prodaja u Japanu.

JPGenreSales = data[c(5,9)]

JapanProfitByGenre = JPGenreSales %>% group_by(Genre) %>% 
                     summarise(PercentageOfGenreInMarket = sum(JP_Sales) / sum(JPGenreSales$JP_Sales))


barplot(JapanProfitByGenre$PercentageOfGenreInMarket, 
        names.arg = JapanProfitByGenre$Genre, 
        las = 2, 
        cex.names = 0.8,
        main = "Popularnost žanrova u Japanu",
        ylab = "Udio prodaje žanra od ukupne prodaje u Japana")
```

Na prvi pogled izgleda kao da su RPG igre znatno dominantan žanr u Japanu te svakako popularnije od FPS igri.
Uvjerimo se u to prikazivanjem podataka pomoću dodatnih grafova te zatim provjerimo t-testom.

```{r, fig.width=8}
JP_FPSData = JPGenreSales[JPGenreSales$Genre == "Shooter" & JPGenreSales$JP_Sale > 0, ]
JP_RPGData = JPGenreSales[JPGenreSales$Genre == "Role-Playing" & JPGenreSales$JP_Sales > 0, ]


boxplot(JP_FPSData$JP_Sales, JP_RPGData$JP_Sales,
        names = c("FPS sales", "RPG sales"),
        main = "Prodaja FPS i RPG igara u Japanu")

b = seq(min(JP_RPGData$JP_Sales) - 0.2,max(JP_RPGData$JP_Sales) + 0.2,0.2)

h1 = hist(JP_FPSData$JP_Sales, breaks = b, plot = FALSE)
h2 = hist(JP_RPGData$JP_Sales, breaks = b, plot = FALSE)

JP_RPGFPSdata <- t(cbind(h1$counts, h2$counts))

barplot(JP_RPGFPSdata, beside=TRUE, col = c("red", "green"),
        main = "Prodaja FPS i RPG igara u Japanu")
legend("topright", fill = c("red", "green"), c("FPS igre", "RPG igre"))
```

Nažalost podatci sadrže ogroman broj niskoprodavanih igrica te time je svaka imalo uspješna igrica "outlier".
Posljedica je jako nečitljiv box-and-whisker graf i gotovo nevidljivi outlieri na bar grafu.
Zato ćemo iz naših podataka izbaciti najnižih i najviših 10% vrijednosti.

```{r, fig.width=8}
JP_FPSq <- quantile(JP_FPSData$JP_Sales, probs = c(.1, .90))
JP_RPGq <- quantile(JP_RPGData$JP_Sales, probs = c(.1, .90))

JP_FPSDataTrimmed = JPGenreSales[JPGenreSales$Genre == "Shooter" 
                              & JPGenreSales$JP_Sales >= JP_FPSq[1] 
                              & JPGenreSales$JP_Sales <= JP_FPSq[2], ]
JP_RPGDataTrimmed = JPGenreSales[JPGenreSales$Genre == "Role-Playing" 
                              & JPGenreSales$JP_Sales >= JP_RPGq[1] 
                              & JPGenreSales$JP_Sales <= JP_RPGq[2], ]

bTrimmed = seq(min(JP_RPGDataTrimmed$JP_Sales) - 0.05,max(JP_RPGDataTrimmed$JP_Sales) + 0.05,0.05)

boxplot(JP_FPSDataTrimmed$JP_Sales, JP_RPGDataTrimmed$JP_Sales,
        names = c("FPS sales", "RPG sales"),
        main = "Prodaja FPS i RPG igara u Japanu")

h1Trimmed = hist(JP_FPSDataTrimmed$JP_Sales, breaks = bTrimmed, plot = FALSE)
h2Trimmed = hist(JP_RPGDataTrimmed$JP_Sales, breaks = bTrimmed, plot = FALSE)

JP_RPGFPSdataTrimmed <- t(cbind(h1Trimmed$counts, h2Trimmed$counts))

barplot(JP_RPGFPSdataTrimmed, beside=TRUE, col = c("red", "green"),
        main = "Prodaja FPS i RPG igara u Japanu",)
legend("topright", fill = c("red", "green"), c("FPS igre", "RPG igre"))
```

Iz novih grafova možemo pretpostaviti nekoliko stvari:
U Japanu izlazi puno više novih RPG nego FPS igri.
U prosjeku RPG igre se prodaju više od FPS igri.
RPG igre imaju puno više jako uspješnih outliera te su oni i znatno uspješniji od FPS outliera.
Potvrdimo sada pretpostavku popularnosti t-testom.

```{r}
#Postavimo t-test na sljedeći način:
#H0 - d = 0 -- srednje vrijednosti prodaje RPG i FPS igri su jednake
#H1 - d > 0 -- srednje vrijednosti prodaje RPG i FPS igri nisu jednake 
#također koristiti ćemo alfa=0.01 da bismo dobili 99% interval povjerenja
#pretpostavljamo različite varijance prodaje igri unutar žanrova

t.test(JP_RPGData$JP_Sales, JP_FPSData$JP_Sales, 
       alternative="greater",
       paired=FALSE,
       var.equal=FALSE,
       conf.level=0.99)

qt(p=0.01, df=1301, lower.tail=FALSE)
qt(p=0.00001, df=1301, lower.tail=FALSE) 
#t-vrijednost potrebna za odbacivanje na 99.999% intervalu povjerenja
```
Iz rezultata možemo zaključiti sljedeće:
Na temelju jako male p-vrijednost znamo da je ovo jako ekstreman slučaj tj. jako je mala šansa ovakvog uzorka u slučaju H0. P-vrijednost podupire hipotezu H1.
Na temelju jako velike t-vrijednosti koja se nalazi daleko iznad kritične vrijednosti odbacivanja možemo odbaciti H0 u korist H1.
Zaključujemo da su RPG igre prodavanije od FPS igri.

## Možete li pronaći neki žanr koji je značajno popularniji u Europi nego u Japanu?

Prije nego krenemo na rješavanje samog pitanja moramo razriješiti problem popularnosti.
Kako je Europsko tržište znatno veće nego Japan moramo odabrati model koji će dobro opisati "popularnost" žanrova neovisno o populaciji potrošača. 
Model koji smo izabrali za grafički prikaz problema jest udio potrošača žanra od ukupnih potrošača regije.
npr. popularnost RPG igara u Japanu odredit ćemo tako da broj prodaja RPG igara Japana podijelimo s brojem prodaje svih žanrova Japana.

```{r, fig.width=8}
#Prikažimo prvo podatke grafički bar grafovima

EUGenreSales = data[c(5,8)]

EuropeProfitByGenre = EUGenreSales %>% group_by(Genre) %>% 
                     summarise(PercentageOfGenreInMarket = sum(EU_Sales) / sum(EUGenreSales$EU_Sales))

par(mfrow=c(1,2))

barplot(EuropeProfitByGenre$PercentageOfGenreInMarket, 
        names.arg = EuropeProfitByGenre$Genre, 
        las = 2, 
        cex.names = 0.8,
        main = "Popularnost žanrova u Europi",
        ylab = "Udio prodaje žanra od ukupne prodaje u Europi")

barplot(JapanProfitByGenre$PercentageOfGenreInMarket, 
        names.arg = JapanProfitByGenre$Genre, 
        las = 2, 
        cex.names = 0.8,
        main = "Popularnost žanrova u Japanu",
        ylab = "Udio prodaje žanra od ukupne prodaje u Japana")
```

Možemo uočiti nekoliko žanrova za koje možemo pretpostaviti da su popularniji u Europi nego u Japanu prema izabranom modelu.
To su žanrovi: Action, Racing, Shooter, Sports.
Prikažimo dodatne pomoćne grafove za žanr Shooter.

```{r}
#Odmah ćemo koristiti srezane podatke
EU_FPSData = EUGenreSales[EUGenreSales$Genre == "Shooter" & EUGenreSales$EU_Sales > 0, ]

EU_FPSq <- quantile(EU_FPSData$EU_Sales, probs = c(.1, .90))

EU_FPSDataTrimmed = EUGenreSales[EUGenreSales$Genre == "Shooter" 
                        & EUGenreSales$EU_Sales >= EU_FPSq[1] & EUGenreSales$EU_Sales <= EU_FPSq[2], ]

boxplot(EU_FPSDataTrimmed$EU_Sales, JP_FPSDataTrimmed$JP_Sales,
        names = c("EU FPS sales", "Japan FPS sales"),
        main = "Prodaja FPS igri u EU i Japanu")

bJPvEU = seq(min(JP_FPSData$JP_Sales) - 0.05,max(JP_FPSData$JP_Sales)-0.6,0.05)

h1 = hist(JP_FPSDataTrimmed$JP_Sales, breaks = bJPvEU, plot = FALSE)
h2 = hist(EU_FPSDataTrimmed$EU_Sales, breaks = bJPvEU, plot = FALSE)

JPEU_FPSdataTrimmed <- t(cbind(h1$counts, h2$counts))

barplot(JPEU_FPSdataTrimmed, beside=TRUE, col = c("red", "green"),
        main = "Prodaja FPS igri u EU i Japanu")
legend("topright", fill = c("red", "green"), c("FPS prodaja u Japanu", "FPS prodaja u EU"))
```

Prikazani grafovi potvrđuju da su FPS igre popularnije u Europi nego Japanu i po broju naslova i po prodajama. No potvrdimo to t-testom. 

```{r}
#Kako bismo dobili podatke koji bolje prikazuju popularnost unutar same regije, 
#vrijednosti prodaje FPS igara unutar regije podijelit ćemo s 
#prosječnim brojem prodaje igara unutar te regije

NonBisaedEUFPSData = EU_FPSData$EU_Sales / mean(data$EU_Sales)
NonBiasedJPFPSDATA = JP_FPSData$JP_Sales / mean(data$JP_Sales)

#Postavimo t-test na sljedeći način:
#H0 - d = 0 -- srednje vrijednosti prodaje FPS igri unutar EU i Japana su jednake
#H1 - d > 0 -- srednje vrijednosti prodaje FPS igri unutar EU i Japana nisu jednake 
#također koristiti ćemo alfa=0.01 da bismo dobili 99% interval povjerenja
#pretpostavljamo različite varijance prodaje igri unutar žanrova

t.test(NonBisaedEUFPSData, NonBiasedJPFPSDATA, 
       alternative="greater",
       paired=FALSE,
       var.equal=FALSE,
       conf.level=0.99)

qt(p=0.0001, df=1301, lower.tail=FALSE)
qt(p=0.00001, df=1301, lower.tail=FALSE) 
#t-vrijednost potrebna za odbacivanje na 99.999% intervalu povjerenja
```
Iz rezultata možemo zaključiti sljedeće:
Na temelju jako male p-vrijednost znamo da je ovo jako ekstreman slučaj tj. jako je mala šansa ovakvog uzorka u slučaju H0. P-vrijednost podupire hipotezu H1.
Na temelju jako velike t-vrijednosti (nalazi se između intervala povjerenja 99.99% i 99.999%) koja se nalazi iznad kritične vrijednosti odbacivanja možemo odbaciti H0 u korist H1.
Zaključujemo da su FPS igre prodavanije u EU nego Japanu.


# 2. Pitanje: Promatrajući prodaju u Sjevernoj Americi, jesu li neki žanrovi značajno popularniji?

Gledamo prvo podatke koje imamo o Sjevernoj Americi prije testa.
Za usporedbu po žanrovima koristiti ćemo udio prodaje žanrova u Americi od ukupne prodaje u Americi.
```{r}

NAGenreSales = data[c(5,7)]
NAProfitByGenre = NAGenreSales %>% group_by(Genre) %>% 
                     summarise(PercentageOfGenreInMarket = sum(NA_Sales) / sum(NAGenreSales$NA_Sales))
barplot(NAProfitByGenre$PercentageOfGenreInMarket, 
        names.arg = NAProfitByGenre$Genre, 
        las = 2, 
        cex.names = 0.8,
        main = "Popularnost zanrova u Americi",
        ylab = "Udio prodaje zanra od ukupne prodaje u Sjevernoj Americi")

```

Odokativno vidimo da su prodavaniji žanrovi Action, Shooter i Sports, te da se žanrovi Strategy,Adventure i Puzzle slabije prodaju, 
tj. možemo pretpostaviti da varijance neće biti iste kod različitih žanrova.

Da bi smo odgovorili na ovo pitanje u potpunosti koristiti ćemo ANOVA test, tj. metodu s kojom testiramo sredine više populacija, u našem slučaju žanrova. 
Jedan od glavnih ciljeva analize varijance je ustanoviti jesu li upravo te razlike između grupa samo posljedica slučajnosti ili je statistički značajna.
U našem slučaju koristimo jednofaktorsku varijantu jer smatramo da popularnost proizlazi iz prodanosti određenih žanrova.

Pretpostavke ANOVA-e su:

- nezavisnost pojedinih podataka u uzorcima,
- normalna razdioba podataka,
- homogenost varijanci među populacijama.

Analizom varijance testiramo:
$$ \begin{aligned}
  H_0 & : \mu_1 = \mu_2 = \ldots = \mu_k \\
  H_1 & : \neg H_0.
\end{aligned} $$

Provjeru normalnost ćemo napraviti prikazom histograma svakog žanra. Gdje je žanr varijabla koja određuje grupu, a prodaja je zavisna varijabla.

```{r test pretpostavki - normalnost}

require(nortest)

# Iz sljedećih histograma vidimo da podaci nisu normalno distribuirani

hist(data$NA_Sales[data$Genre == 'Action'],main='Broj prodanih primjeraka Action žanra iz ne transformiranih podataka', xlab='Value',ylab='Frequency')
hist(data$NA_Sales[data$Genre == 'Adventure'],main='Broj prodanih primjeraka Adventure žanra iz ne transformiranih podataka', xlab='Value',ylab='Frequency')

```


```{r, echo=FALSE, fig.show='hide'}
hist(data$NA_Sales[data$Genre == 'Fighting'],main='Broj prodanih primjeraka Fighting žanra iz ne transformiranih podataka', xlab='Value',ylab='Frequency')
hist(data$NA_Sales[data$Genre == 'Misc'],main='Broj prodanih primjeraka Misc žanra iz ne transformiranih podataka', xlab='Value',ylab='Frequency')
hist(data$NA_Sales[data$Genre == 'Puzzle'],main='Broj prodanih primjeraka Puzzle žanra iz ne transformiranih podataka', xlab='Value',ylab='Frequency')
hist(data$NA_Sales[data$Genre == 'Racing'],main='Broj prodanih primjeraka Racing žanra iz ne transformiranih podataka', xlab='Value',ylab='Frequency')
hist(data$NA_Sales[data$Genre == 'Role-Playing'],main='Broj prodanih primjeraka Role-Playing žanra iz ne transformiranih podataka', xlab='Value',ylab='Frequency')
hist(data$NA_Sales[data$Genre == 'Shooter'],main='Broj prodanih primjeraka Shooter žanra iz ne transformiranih podataka', xlab='Value',ylab='Frequency')
hist(data$NA_Sales[data$Genre == 'Simulation'],main='Broj prodanih primjeraka Simulation žanra iz ne transformiranih podataka', xlab='Value',ylab='Frequency')
hist(data$NA_Sales[data$Genre == 'Sports'],main='Broj prodanih primjeraka Sports žanra iz ne transformiranih podataka', xlab='Value',ylab='Frequency')
hist(data$NA_Sales[data$Genre == 'Strategy'],main='Broj prodanih primjeraka Strategy žanra iz ne transformiranih podataka', xlab='Value',ylab='Frequency')

```

Pošto podatci nisu u normalnoj distribuciji, koristeći log transformaciju približavamo podatke normalnoj distribuciji.
Radimo novi stupac gdje ćemo imati vrijednosti prodanih primjeraka povećanih 100 puta da nemamo vrijednosti između 0 i 1, 
jer će nam onda logaritamska transformacija imati samo pozitivne vrijednosti.

```{r histogrami normalnosti}

trimmedData <- data[data$NA_Sales != 0 & data$Year != "N/A" & data$Year != "2020",]
trimmedData$NA_Sales_adjusted <- log(trimmedData$NA_Sales * 100)


hist(trimmedData$NA_Sales_adjusted[trimmedData$Genre=='Action'],main='Broj prodanih primjeraka Action žanra',xlab='Value',ylab='Frequency', breaks=20)
hist(trimmedData$NA_Sales_adjusted[trimmedData$Genre=='Racing'],main='Broj prodanih primjeraka Racing žanra',xlab='Value',ylab='Frequency', breaks=20)


qqnorm(trimmedData$NA_Sales_adjusted[trimmedData$Genre=='Action'], pch = 1, frame = FALSE,main='Action')
qqline(trimmedData$NA_Sales_adjusted[trimmedData$Genre=='Action'], col = "steelblue", lwd = 2)

qqnorm(trimmedData$NA_Sales_adjusted[trimmedData$Genre=='Racing'], pch = 1, frame = FALSE,main='Racing')
qqline(trimmedData$NA_Sales_adjusted[trimmedData$Genre=='Racing'], col = "steelblue", lwd = 2)


```

```{r echo=FALSE, fig.show='hide'}
hist(trimmedData$NA_Sales_adjusted[trimmedData$Genre=='Adventure'],main='Broj prodanih primjeraka Adventure žanra',xlab='Value',ylab='Frequency', breaks=20)
hist(trimmedData$NA_Sales_adjusted[trimmedData$Genre=='Fighting'],main='Broj prodanih primjeraka Fighting žanra',xlab='Value',ylab='Frequency', breaks=20)
hist(trimmedData$NA_Sales_adjusted[trimmedData$Genre=='Misc'],main='Broj prodanih primjeraka Misc žanra',xlab='Value',ylab='Frequency', breaks=20)
hist(trimmedData$NA_Sales_adjusted[trimmedData$Genre=='Puzzle'],main='Broj prodanih primjeraka Puzzle žanra',xlab='Value',ylab='Frequency', breaks=20)
hist(trimmedData$NA_Sales_adjusted[trimmedData$Genre=='Role-Playing'],main='Broj prodanih primjeraka Role-Playing žanra',xlab='Value',ylab='Frequency', breaks=20)
hist(trimmedData$NA_Sales_adjusted[trimmedData$Genre=='Shooter'],main='Broj prodanih primjeraka Shooter žanra',xlab='Value',ylab='Frequency', breaks=20)
hist(trimmedData$NA_Sales_adjusted[trimmedData$Genre=='Simulation'],main='Broj prodanih primjeraka Simulation žanra',xlab='Value',ylab='Frequency', breaks=20)
hist(trimmedData$NA_Sales_adjusted[trimmedData$Genre=='Sports'],main='Broj prodanih primjeraka Sports žanra',xlab='Value',ylab='Frequency', breaks=20)
hist(trimmedData$NA_Sales_adjusted[trimmedData$Genre=='Strategy'],main='Broj prodanih primjeraka Strategy žanra',xlab='Value',ylab='Frequency', breaks=20)

qqnorm(trimmedData$NA_Sales_adjusted[trimmedData$Genre=='Adventure'], pch = 1, frame = FALSE,main='Adventure')
qqline(trimmedData$NA_Sales_adjusted[trimmedData$Genre=='Adventure'], col = "steelblue", lwd = 2)

qqnorm(trimmedData$NA_Sales_adjusted[trimmedData$Genre=='Fighting'], pch = 1, frame = FALSE,main='Fighting')
qqline(trimmedData$NA_Sales_adjusted[trimmedData$Genre=='Fighting'], col = "steelblue", lwd = 2)

qqnorm(trimmedData$NA_Sales_adjusted[trimmedData$Genre=='Misc'], pch = 1, frame = FALSE,main='Misc')
qqline(trimmedData$NA_Sales_adjusted[trimmedData$Genre=='Misc'], col = "steelblue", lwd = 2)

qqnorm(trimmedData$NA_Sales_adjusted[trimmedData$Genre=='Puzzle'], pch = 1, frame = FALSE,main='Puzzle')
qqline(trimmedData$NA_Sales_adjusted[trimmedData$Genre=='Puzzle'], col = "steelblue", lwd = 2)


qqnorm(trimmedData$NA_Sales_adjusted[trimmedData$Genre=='Role-Playing'], pch = 1, frame = FALSE,main='Role-Playing')
qqline(trimmedData$NA_Sales_adjusted[trimmedData$Genre=='Role-Playing'], col = "steelblue", lwd = 2)

qqnorm(trimmedData$NA_Sales_adjusted[trimmedData$Genre=='Shooter'], pch = 1, frame = FALSE,main='Shooter')
qqline(trimmedData$NA_Sales_adjusted[trimmedData$Genre=='Shooter'], col = "steelblue", lwd = 2)

qqnorm(trimmedData$NA_Sales_adjusted[trimmedData$Genre=='Simulation'], pch = 1, frame = FALSE,main='Simulation')
qqline(trimmedData$NA_Sales_adjusted[trimmedData$Genre=='Simulation'], col = "steelblue", lwd = 2)

qqnorm(trimmedData$NA_Sales_adjusted[trimmedData$Genre=='Sports'], pch = 1, frame = FALSE,main='Sports')
qqline(trimmedData$NA_Sales_adjusted[trimmedData$Genre=='Sports'], col = "steelblue", lwd = 2)

qqnorm(trimmedData$NA_Sales_adjusted[trimmedData$Genre=='Strategy'], pch = 1, frame = FALSE,main='Strategy')
qqline(trimmedData$NA_Sales_adjusted[trimmedData$Genre=='Strategy'], col = "steelblue", lwd = 2)

```

Provodimo Bartlettov test homogenosti varijanci među žanrovima i nacrtajmo box plotove transformiranih podataka.

```{r test pretpostavki - homogenost varijanci}

bartlett.test(trimmedData$NA_Sales_adjusted ~ trimmedData$Genre)

# Graficki prikaz podataka
boxplot(trimmedData$NA_Sales_adjusted ~ trimmedData$Genre, cex.axis = 1, las=2, xlab="", ylab="Log transformirani podaci prodaje primjeraka u Americi")


```
Zbog jako male p vrijednosti nam zapravo Bartlettov test sam sugerira da su im varijance različite, no provedimo ANOVA test.

```{r jednofaktorska ANOVA}

# ANOVA Test
a = aov(trimmedData$NA_Sales_adjusted ~ trimmedData$Genre)
summary(a)

# Linearni model
model = lm(trimmedData$NA_Sales_adjusted ~ trimmedData$Genre, data = trimmedData)
summary(model)
anova(model)

```
Nakon provedenog ANOVA testa, zbog premalog p-valuea,  zaključujemo da su varijance različite, tj neki žanrovi su značajno popularniji, kao što smo i očekivali.

No što ako provjeravamo točno one žanrove koje "odokativno" vidimo da bi mogli imati istu popularnost.
Provjerimo žanrove Strategy, Puzzle i Adventure, je li ima značajno popularnijih? (znamo da su podaci normalno distribuirani iz histograma provedenih prethodno)
```{r}

adjustedData <- data[(data$Genre == "Strategy" | data$Genre == "Puzzle" | data$Genre == "Adventure") & data$NA_Sales != 0,]
adjustedData$NA_Sales_adjusted <- log(adjustedData$NA_Sales * 100)

bartlett.test(adjustedData$NA_Sales_adjusted ~ adjustedData$Genre)

# ANOVA Test
a = aov(adjustedData$NA_Sales_adjusted ~ adjustedData$Genre)
summary(a)

```
Nakon provedbe ANOVA testa vidimo da je p vrijednost 0.2 što znači da prihvaćamo H0 hipotezu da su varijance jednake, tj. nema značajno popularnijih žanrova od odabranih.

Idemo provjeriti i prethodno spomenute žanrove Action, Shooter i Sports.
```{r}

adjustedData <- data[(data$Genre == "Action" | data$Genre == "Shooter" | data$Genre == "Sports") & data$NA_Sales != 0,]
adjustedData$NA_Sales_adjusted <- log(adjustedData$NA_Sales * 100)

bartlett.test(adjustedData$NA_Sales_adjusted ~ adjustedData$Genre)

# ANOVA Test
a = aov(adjustedData$NA_Sales_adjusted ~ adjustedData$Genre)
summary(a)

```
Dolazimo do istog zaključka kao i u prethodnom testu, tj. žanrovi Action, Shooter i Sports su slične popularnosti.

# 3. Pitanje: Možemo li temeljem danih varijabli predvidjeti prodaju neke videoigre?

Kako bi znali predvidjeti prodaju neke videoigre, možemo ispitati različite varijable koje bi mogle znatno utjecati na broj prodanih primjeraka u svijetu:

- Platforma
- Žanr


Također, koristiti ćemo samo podatke zadnjih 5 godina u zadanim podacima (>= 2012) kako bi vidjeli modernije trendove. Podatke koji nemaju upisanu godinu cemo izbaciti.Pošto imamo samo 4 videoigre u razdoblju (2017<=x<=2020) njih ćemo izbaciti.

```{r}

Last5YearData = data[data$Year >= 2012,]
Last5YearData = Last5YearData[Last5YearData$Year <= 2016,]
Last5YearData = Last5YearData[complete.cases(Last5YearData),]
boxplot(Global_Sales~Platform,Last5YearData)
boxplot(Global_Sales~Genre,Last5YearData)


```

Zbog outliera s vrijednostima koje previše odstupaju od box-plota izbacit cemo 5% najvecih i najmanjih vrijednosti kako bi graf postao čitljiviji.

```{r}
TrimmedLast5YearData = Last5YearData[
  Last5YearData$Global_Sales <= quantile(Last5YearData$Global_Sales, 0.95) &
  Last5YearData$Global_Sales >= quantile(Last5YearData$Global_Sales, 0.05)
,]

boxplot(las = 2,Global_Sales~Platform,TrimmedLast5YearData)
boxplot(las = 2,cex.names=.5,Global_Sales~Genre,TrimmedLast5YearData)


```

Iz ovih Box plot-ova možemo uvidjeti da se u modernije vrijeme najveća prodaja primjeraka događa na konsolama PS3,PS4,X360 i XOne dok je prodaja jako slaba na PSP-u i PSV-i. Od žanrova najprodavanije su Platform,Shooter i Sports dok Adventure i Puzzle poprilično sigurno drže zadnja mjesta.

Zbog ovoliko velikih razlika između platformi/žanrova smatramo da odabir istih poprilično utječe na prodaju te se do neke mjere može predvidjeti.

Linearnom regresijom se predviđa vrijednost varijable izlaza Y (Global_Sales) obzirom na varijable unosa X (Genre,Platform).

```{r}

lrmodel <- lm(Global_Sales ~ Genre + Platform, TrimmedLast5YearData)
summary(lrmodel)

```
$R^2$ od modela nam govori da je model zaslužan samo za 11.5% varijacije u podacima što nije pretežito velik broj, ali sudeći da je bitnija kvaliteta igrice nego samo kategorizacija kod prodaje smatramo ga prihvatljivim.

Dodavanjem Izdavača i godinu izdavanja u regresiju pretpostavljamo da će se rezultat poboljšati. Ovdje ćemo zbog prevelikog broj koeficijenata u ispisu samo ispisat platforme i žanr. 

```{r echo=FALSE}
my.summary.lm = function (x, digits = max(3L, getOption("digits") - 3L), 
                       symbolic.cor = x$symbolic.cor, 
                       signif.stars = getOption("show.signif.stars"), 
                       my.rows, ...)                     # NOTE NEW my.rows ARGUMENT
{
  cat("\nCall:\n", paste(deparse(x$call), sep = "\n", collapse = "\n"), 
      "\n\n", sep = "")
  resid <- x$residuals
  df <- x$df
  rdf <- df[2L]
  cat(if (!is.null(x$weights) && diff(range(x$weights))) 
    "Weighted ", "Residuals:\n", sep = "")
  if (rdf > 5L) {
    nam <- c("Min", "1Q", "Median", "3Q", "Max")
    rq <- if (length(dim(resid)) == 2L) 
      structure(apply(t(resid), 1L, quantile), dimnames = list(nam, 
                                                               dimnames(resid)[[2L]]))
    else {
      zz <- zapsmall(quantile(resid), digits + 1L)
      structure(zz, names = nam)
    }
    print(rq, digits = digits, ...)
  }
  else if (rdf > 0L) {
    print(resid, digits = digits, ...)
  }
  else {
    cat("ALL", df[1L], "residuals are 0: no residual degrees of freedom!")
    cat("\n")
  }
  if (length(x$aliased) == 0L) {
    cat("\nNo Coefficients\n")
  }
  else {
    if (nsingular <- df[3L] - df[1L]) 
      cat("\nCoefficients: (", nsingular, " not defined because of singularities)\n", 
          sep = "")
    else cat("\nCoefficients:\n")
    coefs <- x$coefficients[my.rows,]                      # SUBSET my.rows
    if (!is.null(aliased <- x$aliased) && any(aliased)) {
      cn <- names(aliased)
      coefs <- matrix(NA, length(aliased), 4, dimnames = list(cn, 
                                                              colnames(coefs)))
      coefs[!aliased, ] <- x$coefficients
    }
    printCoefmat(coefs, digits = digits, signif.stars = signif.stars, 
                 na.print = "NA", ...)
  }
  cat("\nResidual standard error:", format(signif(x$sigma, 
                                                  digits)), "on", rdf, "degrees of freedom")
  cat("\n")
  if (nzchar(mess <- naprint(x$na.action))) 
    cat("  (", mess, ")\n", sep = "")
  if (!is.null(x$fstatistic)) {
    cat("Multiple R-squared: ", formatC(x$r.squared, digits = digits))
    cat(",\tAdjusted R-squared: ", formatC(x$adj.r.squared, 
                                           digits = digits), "\nF-statistic:", formatC(x$fstatistic[1L], 
                                                                                       digits = digits), "on", x$fstatistic[2L], "and", 
        x$fstatistic[3L], "DF,  p-value:", format.pval(pf(x$fstatistic[1L], 
                                                          x$fstatistic[2L], x$fstatistic[3L], lower.tail = FALSE), 
                                                       digits = digits))
    cat("\n")
  }
  correl <- x$correlation
  if (!is.null(correl)) {
    p <- NCOL(correl)
    if (p > 1L) {
      cat("\nCorrelation of Coefficients:\n")
      if (is.logical(symbolic.cor) && symbolic.cor) {
        print(symnum(correl, abbr.colnames = NULL))
      }
      else {
        correl <- format(round(correl, 2), nsmall = 2, 
                         digits = digits)
        correl[!lower.tri(correl)] <- ""
        print(correl[-1, -p, drop = FALSE], quote = FALSE)
      }
    }
  }
  cat("\n")
  invisible(x)
}
```

```{r}

lrmodel = lm(Global_Sales ~ Platform + Genre + Year + Publisher,TrimmedLast5YearData)
my.summary.lm(summary(lrmodel), my.rows=1:22)

```
S novim $R^2$ od 0.325 smatramo da imamo rezultat s kojim smo zadovoljni. Još trebamo provjeriti važe li pretpostavke regresije.

```{r}
hist((lrmodel$residuals))

qqnorm(rstandard(lrmodel))
qqline(rstandard(lrmodel))

```

Na ova dva grafa vidimo kao što smo i prije vidjeli da su podaci o prodajama eskponencijalno distribuirani pa odudaraju na jednom kraju kvantil-kvantil plota. To nam daje ideju da možemo dobiti bolji model predikcijom nakon što normaliziramo podatke logaritmom.

```{r}
expmodel = lm(log(Global_Sales) ~ Platform + Genre + Year + Publisher,TrimmedLast5YearData)

hist((expmodel$residuals))

qqnorm(rstandard(expmodel))
qqline(rstandard(expmodel))


my.summary.lm(summary(expmodel), my.rows = 1:22)
```

Lako vidimo da smo dobili puno bolju normalnost reziduala kao i puno bolji fit podacima sa $R^2$ od 0.499.

```{R}
# izvuci koeficijente u data frame
coeffs = data.frame(
  keyName=names(lrmodel$coefficients), 
  value = lrmodel$coefficients, 
  row.names=NULL
)

coeffs_asc = coeffs[order(coeffs$value),]
slice_min(coeffs_asc, order_by = coeffs_asc$value, n=10)
slice_max(coeffs_asc, order_by = coeffs_asc$value, n=10)
```
Vidimo da su top 10 najvećih i najmanjih koeficijenata svi u ovisnosti od publishera. To ima smisla jer žanr, platforma i godina izdavanja igre ne govori puno o kvaliteti igre. Publisheri već imaju određenu popularnost i reputaciju te se u puno slučajeva može predvidjeti kvaliteta igre samo kroz publishera dok se to uglavnom ne može ako su u pitanju samo žanr i platforma.


# 4. Pitanje: Zamislite da radite videoigru. Kakve karakteristike bi ta igra trebala imati ako želite da ona bude što prodavanija u određenoj regiji?

Po uzoru na treće pitanje sada možemo izgraditi modele koji umjesto globalnih prodaja pokušavaju predvidjeti prodaju u određenoj regiji. Za nezavisne varijable koristit ćemo samo žanr i platformu jer su to jedine koje možemo slobodno birati pri izradi naše igre. Opet koristimo logaritamsko skaliranje jer smo vidjeli da to puno bolje funkcionira.

```{r}
# ne smijemo imati 0 u prodajama u eksponencijalnom modelu (log(0) = inf) pa ih izbacujemo
NA_data = Last5YearData[Last5YearData$NA_Sales != 0,]
EU_data = Last5YearData[Last5YearData$EU_Sales != 0,]
JP_data = Last5YearData[Last5YearData$JP_Sales != 0,]


expmodel_NA = lm(log(NA_Sales) ~ Genre + Platform, NA_data)
summary(expmodel_NA)
qqnorm(rstandard(expmodel_NA))
qqline(rstandard(expmodel_NA))

expmodel_EU = lm(log(EU_Sales) ~ Genre + Platform, EU_data)
summary(expmodel_EU)
qqnorm(rstandard(expmodel_EU))
qqline(rstandard(expmodel_EU))

expmodel_JP = lm(log(JP_Sales) ~ Genre + Platform, JP_data)
summary(expmodel_JP)
qqnorm(rstandard(expmodel_JP))
qqline(rstandard(expmodel_JP))

```
Kao očekivano, opet ne dobivamo neki odličan fit samo s uvjetima na žanr i platformu, ali nam model opet može nešto reći o popularnostima žanrova i platformi u određenim regijama.

```{r}
coeffs_NA = data.frame(
  keyName=names(expmodel_NA$coefficients), 
  value = expmodel_NA$coefficients, 
  row.names=NULL
)

coeffs_NA_asc = coeffs_NA[order(coeffs_NA$value),]
slice_min(coeffs_NA_asc, order_by = coeffs_NA_asc$value, n=5)
slice_max(coeffs_NA_asc, order_by = coeffs_NA_asc$value, n=5)
```

Možemo vidjeti da ako želimo da nam igra bude što prodavanija u Sjevernoj Americi trebali bismo napravit Shooter na Wii-ju jer oni imaju najveći pozitivni utjecaj na prodaju video igre i nipošto Adventure na PSP-u koji imaju izrazito negativan utjecaj na prodaju video igre. Naravno to nam ne znači puno zbog općenitog slabog fit-a te definitivno nije temelj da možemo zasigurno reći da će takva igra biti najprodavanija.

```{r}
coeffs_EU = data.frame(
  keyName=names(expmodel_EU$coefficients), 
  value = expmodel_EU$coefficients, 
  row.names=NULL
)

coeffs_EU_asc = coeffs_EU[order(coeffs_EU$value),]
slice_min(coeffs_EU_asc, order_by = coeffs_EU_asc$value, n=5)
slice_max(coeffs_EU_asc, order_by = coeffs_EU_asc$value, n=5)
```

Slično kao za Sjevernu Ameriku, u Europi bi najprodavanija igra trebala biti Shooter na PS4.

```{r}
coeffs_JP = data.frame(
  keyName=names(expmodel_JP$coefficients), 
  value = expmodel_JP$coefficients, 
  row.names=NULL
)

coeffs_JP_asc = coeffs_JP[order(coeffs_JP$value),]
slice_min(coeffs_JP_asc, order_by = coeffs_JP_asc$value, n=5)
slice_max(coeffs_JP_asc, order_by = coeffs_JP_asc$value, n=5)
```
I u Japanu to bi bio RPG na Wii-ju.

Naravno znamo intuitivno da sam žanr i platforma za našu igricu neće imati toliki utjecaj, ali postoji li mogućnost da ako smo određeni publisher i znamo podatke za vlastite igrice, bismo li onda mogli bolje predvidjeti koje naše igre ljudi žele više vidjeti?

```{R}
Last5YearData %>% group_by(Publisher) %>% summarise(
  JP_Sales = sum(JP_Sales),
  NA_Sales = sum(NA_Sales),
  EU_Sales = sum(EU_Sales)
) -> per_publisher
per_publisher = data.frame(per_publisher)

#Testove ćemo napraviti za najprodavanije publishere u regijama
slice_max(per_publisher, order_by = per_publisher$NA_Sales, n=1) # NA - Activision
slice_max(per_publisher, order_by = per_publisher$EU_Sales, n=1) # EU - Electronic Arts
slice_max(per_publisher, order_by = per_publisher$JP_Sales, n=1) # JP - Nintendo

nintendoData = Last5YearData[Last5YearData$Publisher == 'Nintendo' & 
                             Last5YearData$JP_Sales != 0,]
activisionData = Last5YearData[Last5YearData$Publisher == 'Activision' &
                               Last5YearData$NA_Sales != 0,]
EAData = Last5YearData[Last5YearData$Publisher == 'Electronic Arts' &
                       Last5YearData$EU_Sales != 0, ]

expmodel_activision = lm(log(NA_Sales) ~ Genre + Platform, activisionData)
summary(expmodel_activision)
qqnorm(rstandard(expmodel_activision))
qqline(rstandard(expmodel_activision))

expmodel_EA = lm(log(EU_Sales) ~ Genre + Platform, EAData)
summary(expmodel_EA)
qqnorm(rstandard(expmodel_EA))
qqline(rstandard(expmodel_EA))

expmodel_nintendo = lm(log(JP_Sales) ~ Genre + Platform, nintendoData)
summary(expmodel_nintendo)
qqnorm(rstandard(expmodel_nintendo))
qqline(rstandard(expmodel_nintendo))

```


```{r}
coeffs_nintendo = data.frame(
  keyName=names(expmodel_nintendo$coefficients), 
  value = expmodel_nintendo$coefficients, 
  row.names=NULL
)

slice_max(coeffs_nintendo, order_by = coeffs_nintendo$value, n=10)
```
Ako smo Nintendo i bitna nam je prodaja u Japanu, glavni koeficijenti nam se uopće ne odnose na platforme, već na žanrove. Fanovi Nintenda u Japanu najviše preferiraju Racing i Simulation igre koje oni rade, a preferabilno je i da su na Nintendovim konzolama (Wii i DS).

```{r}
coeffs_EA = data.frame(
  keyName=names(expmodel_EA$coefficients), 
  value = expmodel_EA$coefficients, 
  row.names=NULL
)

slice_max(coeffs_EA, order_by = coeffs_EA$value, n=10)
```
Ako smo Electronic Arts i bitna nam je prodaja u Europi vidimo da ljudima gotovo da nije bitno koji žanr pravimo, već je skoro samo bitno da su na Wii, PS4, PSV, i PS3 platformama.

```{r}
coeffs_activision = data.frame(
  keyName=names(expmodel_activision$coefficients), 
  value = expmodel_activision$coefficients, 
  row.names=NULL
)

slice_max(coeffs_activision, order_by = coeffs_activision$value, n=10)
```
Ako smo Activision i bitna nam je prodaja u Sjevernoj Americi vidimo da bi trebali sigurno nastaviti raditi igrice na Wii platformi, ali naši fanovi isto tako preferiraju naše RPG i Shooter igre više od bilo kojih drugih. Te nakon tog im je bitno da budu na PS4, PS3, XOne ili X360 platformama.