---
output:
  pdf_document: default
  html_document: default
---

Ovdje neki uvod i razrada null vrijednosti ako napravimo

```{r}
data <- read.csv('./vgsales.csv')
library(tidyverse)
```

##1. Pitanje: Jesu li u Japanu RPG igre značajno prodavanije od FPS igara? Možete li pronaći neki žanr koji je značajno popularniji u Europi nego u Japanu?

#Jesu li u Japanu RPG igre značajno prodavanije od FPS igara?

```{r, fig.width=8}
# Pogledajmo prvo podatke koje imam o Japanu prije same uspostave testa
# Za usporedbu po žanrovima koristiti ćemo udio prodaje žanra u Japanu od ukupnih prodaja u Japanu.

JPGenreSales = data[c(5,9)]

JapanProfitByGenre = JPGenreSales %>% group_by(Genre) %>% 
                     summarise(PercentageOfGenreInMarket = sum(JP_Sales) / sum(JPGenreSales$JP_Sales))


barplot(JapanProfitByGenre$PercentageOfGenreInMarket, 
        names.arg = JapanProfitByGenre$Genre, 
        las = 2, 
        cex.names = 0.8,
        main = "Popularnost žanrova u Japanu",
        ylab = "Udio prodaje žanra od ukupne prodaje u Japana")
```

Na prvi pogled izgleda kao da su RPG igre znatno dominantan žanr u Japanu te svakako popularnije od FPS igri.
Uvjerimo se u to prikazivanjem podataka pomoću dodatnih grafova te zatim provjerimo t-testom.

```{r, fig.width=8}
JP_FPSData = JPGenreSales[JPGenreSales$Genre == "Shooter" & JPGenreSales$JP_Sale > 0, ]
JP_RPGData = JPGenreSales[JPGenreSales$Genre == "Role-Playing" & JPGenreSales$JP_Sales > 0, ]


boxplot(JP_FPSData$JP_Sales, JP_RPGData$JP_Sales,
        names = c("FPS sales", "RPG sales"),
        main = "Prodaja FPS i RPG igara u Japanu")

b = seq(min(JP_RPGData$JP_Sales) - 0.2,max(JP_RPGData$JP_Sales) + 0.2,0.2)

h1 = hist(JP_FPSData$JP_Sales, breaks = b, plot = FALSE)
h2 = hist(JP_RPGData$JP_Sales, breaks = b, plot = FALSE)

JP_RPGFPSdata <- t(cbind(h1$counts, h2$counts))

barplot(JP_RPGFPSdata, beside=TRUE, col = c("red", "green"),
        main = "Prodaja FPS i RPG igara u Japanu")
legend("topright", fill = c("red", "green"), c("FPS igre", "RPG igre"))
```

Nažalost podatci sadrže ogroman broj niskoprodavanih igrica te time je svaka imalo uspješna igrica "outlier".
Posljedica je jako nečitljiv box-and-whisker graf i gotovo nevidljivi outlieri na bar grafu.
Zato ćemo iz naših podataka izbaciti najnižih i najviših 10% vrijednosti.

```{r, fig.width=8}
JP_FPSq <- quantile(JP_FPSData$JP_Sales, probs = c(.1, .90))
JP_RPGq <- quantile(JP_RPGData$JP_Sales, probs = c(.1, .90))

JP_FPSDataTrimmed = JPGenreSales[JPGenreSales$Genre == "Shooter" 
                              & JPGenreSales$JP_Sales >= JP_FPSq[1] & JPGenreSales$JP_Sales <= JP_FPSq[2], ]
JP_RPGDataTrimmed = JPGenreSales[JPGenreSales$Genre == "Role-Playing" 
                              & JPGenreSales$JP_Sales >= JP_RPGq[1] & JPGenreSales$JP_Sales <= JP_RPGq[2], ]

bTrimmed = seq(min(JP_RPGDataTrimmed$JP_Sales) - 0.05,max(JP_RPGDataTrimmed$JP_Sales) + 0.05,0.05)

boxplot(JP_FPSDataTrimmed$JP_Sales, JP_RPGDataTrimmed$JP_Sales,
        names = c("FPS sales", "RPG sales"),
        main = "Prodaja FPS i RPG igara u Japanu")

h1Trimmed = hist(JP_FPSDataTrimmed$JP_Sales, breaks = bTrimmed, plot = FALSE)
h2Trimmed = hist(JP_RPGDataTrimmed$JP_Sales, breaks = bTrimmed, plot = FALSE)

JP_RPGFPSdataTrimmed <- t(cbind(h1Trimmed$counts, h2Trimmed$counts))

barplot(JP_RPGFPSdataTrimmed, beside=TRUE, col = c("red", "green"),
        main = "Prodaja FPS i RPG igara u Japanu",)
legend("topright", fill = c("red", "green"), c("FPS igre", "RPG igre"))
```

Iz novih grafova možemo pretpostaviti nekoliko stvari:
U Japanu izlazi puno više novih RPG nego FPS igri.
U prosjeku RPG igre se prodaju više od FPS igri.
RPG igre imaju puno više jako uspješnih outliera te su oni i znatno uspješniji od FPS outliera.
Potvrdimo sada pretpostavku popularnosti t-testom.

```{r}
#Postavimo t-test na sljedeći način:
#H0 - d = 0 -- srednje vrijednosti prodaje RPG i FPS igri su jednake
#H1 - d > 0 -- srednje vrijednosti prodaje RPG i FPS igri nisu jednake 
#također koristiti ćemo alfa=0.01 da bismo dobili 99% interval povjerenja
#pretpostavljamo različite varijance prodaje igri unutar žanrova

t.test(JP_RPGData$JP_Sales, JP_FPSData$JP_Sales, 
       alternative="greater",
       paired=FALSE,
       var.equal=FALSE,
       conf.level=0.99)

qt(p=0.01, df=1301, lower.tail=FALSE)
qt(p=0.00001, df=1301, lower.tail=FALSE) #t-vrijednost potrebna za odbacivanje na 99.999% intervalu povjerenja
```
Iz rezultata možemo zaključiti sljedeće:
Na temelju jako male p-vrijednost znamo da je ovo jako ekstreman slučaj tj. jako je mala šansa ovakvog uzorka u slučaju H0. P-vrijednost podupire hipotezu H1.
Na temelju jako velike t-vrijednosti koja se nalazi daleko iznad kritične vrijednosti odbacivanja možemo odbaciti H0 u korist H1.
Zaključujemo da su RPG igre prodavanije od FPS igri.

#Možete li pronaći neki žanr koji je značajno popularniji u Europi nego u Japanu?

Prije nego krenemo na rješavanje samog pitanja moramo razriješiti problem popularnosti.
Kako je Europsko tržište znatno veće nego Japan moramo odabrati model koji će dobro opisati "popularnost" žanrova neovisno o populaciji potrošača. 
Model koji smo izabrali za grafički prikaz problema jest udio potrošača žanra od ukupnih potrošača regije.
npr. popularnost RPG igara u Japanu odredit ćemo tako da broj prodaja RPG igara Japana podijelimo s brojem prodaje svih žanrova Japana.

```{r, fig.width=8}
#Prikažimo prvo podatke grafički bar grafovima

EUGenreSales = data[c(5,8)]

EuropeProfitByGenre = EUGenreSales %>% group_by(Genre) %>% 
                     summarise(PercentageOfGenreInMarket = sum(EU_Sales) / sum(EUGenreSales$EU_Sales))

par(mfrow=c(1,2))

barplot(EuropeProfitByGenre$PercentageOfGenreInMarket, 
        names.arg = EuropeProfitByGenre$Genre, 
        las = 2, 
        cex.names = 0.8,
        main = "Popularnost žanrova u Europi",
        ylab = "Udio prodaje žanra od ukupne prodaje u Europi")

barplot(JapanProfitByGenre$PercentageOfGenreInMarket, 
        names.arg = JapanProfitByGenre$Genre, 
        las = 2, 
        cex.names = 0.8,
        main = "Popularnost žanrova u Japanu",
        ylab = "Udio prodaje žanra od ukupne prodaje u Japana")
```

Možemo uočiti nekoliko žanrova za koje možemo pretpostaviti da su popularniji u Europi nego u Japanu prema izabranom modelu.
To su žanrovi: Action, Racing, Shooter, Sports.
Prikažimo dodatne pomoćne grafove za žanr Shooter.

```{r}
#Odmah ćemo koristiti srezane podatke
EU_FPSData = EUGenreSales[EUGenreSales$Genre == "Shooter" & EUGenreSales$EU_Sales > 0, ]

EU_FPSq <- quantile(EU_FPSData$EU_Sales, probs = c(.1, .90))

EU_FPSDataTrimmed = EUGenreSales[EUGenreSales$Genre == "Shooter" 
                        & EUGenreSales$EU_Sales >= EU_FPSq[1] & EUGenreSales$EU_Sales <= EU_FPSq[2], ]

boxplot(EU_FPSDataTrimmed$EU_Sales, JP_FPSDataTrimmed$JP_Sales,
        names = c("EU FPS sales", "Japan FPS sales"),
        main = "Prodaja FPS igri u EU i Japanu")

bJPvEU = seq(min(JP_FPSData$JP_Sales) - 0.05,max(JP_FPSData$JP_Sales)-0.6,0.05)

h1 = hist(JP_FPSDataTrimmed$JP_Sales, breaks = bJPvEU, plot = FALSE)
h2 = hist(EU_FPSDataTrimmed$EU_Sales, breaks = bJPvEU, plot = FALSE)

JPEU_FPSdataTrimmed <- t(cbind(h1$counts, h2$counts))

barplot(JPEU_FPSdataTrimmed, beside=TRUE, col = c("red", "green"),
        main = "Prodaja FPS igri u EU i Japanu")
legend("topright", fill = c("red", "green"), c("FPS prodaja u Japanu", "FPS prodaja u EU"))
```

Prikazani grafovi potvrđuju da su FPS igre popularnije u Europi nego Japanu i po broju naslova i po prodajama. No potvrdimo to t-testom. 

```{r}
#Kako bismo dobili podatke koji bolje prikazuju popularnost unutar same regije, vrijednosti prodaje FPS igara unutar regije podijelit ćemo s prosječnim brojem prodaje igara unutar te regije

NonBisaedEUFPSData = EU_FPSData$EU_Sales / mean(data$EU_Sales)
NonBiasedJPFPSDATA = JP_FPSData$JP_Sales / mean(data$JP_Sales)

#Postavimo t-test na sljedeći način:
#H0 - d = 0 -- srednje vrijednosti prodaje FPS igri unutar EU i Japana su jednake
#H1 - d > 0 -- srednje vrijednosti prodaje FPS igri unutar EU i Japana nisu jednake 
#također koristiti ćemo alfa=0.01 da bismo dobili 99% interval povjerenja
#pretpostavljamo različite varijance prodaje igri unutar žanrova

t.test(NonBisaedEUFPSData, NonBiasedJPFPSDATA, 
       alternative="greater",
       paired=FALSE,
       var.equal=FALSE,
       conf.level=0.99)

qt(p=0.0001, df=1301, lower.tail=FALSE)
qt(p=0.00001, df=1301, lower.tail=FALSE) #t-vrijednost potrebna za odbacivanje na 99.999% intervalu povjerenja
```
Iz rezultata možemo zaključiti sljedeće:
Na temelju jako male p-vrijednost znamo da je ovo jako ekstreman slučaj tj. jako je mala šansa ovakvog uzorka u slučaju H0. P-vrijednost podupire hipotezu H1.
Na temelju jako velike t-vrijednosti (nalazi se između intervala povjerenja 99.99% i 99.999%) koja se nalazi iznad kritične vrijednosti odbacivanja možemo odbaciti H0 u korist H1.
Zaključujemo da su FPS igre prodavanije u EU nego Japanu.


##2. Pitanje: Promatrajući prodaju u Sjevernoj Americi, jesu li neki žanrovi značajno popularniji?

```{r}
# Gledamo prvo podatke koje imam o Sjevernoj Americi prije testa
# Za usporedbu po žanrovima koristiti ćemo udio prodaje žanrova u Americi od ukupne prodaje u Americi.

NAGenreSales = data[c(5,7)]
NAProfitByGenre = NAGenreSales %>% group_by(Genre) %>% 
                     summarise(PercentageOfGenreInMarket = sum(NA_Sales) / sum(NAGenreSales$NA_Sales))
barplot(NAProfitByGenre$PercentageOfGenreInMarket, 
        names.arg = NAProfitByGenre$Genre, 
        las = 2, 
        cex.names = 0.8,
        main = "Popularnost žanrova u Americi",
        ylab = "Udio prodaje žanra od ukupne prodaje u Sjevernoj Americi")

```

Odokativno vidimo da su prodavaniji žanrovi Action, Shooter i Sports, te da se žanrovi Strategy,
Adventure i Puzzle slabije prodaju.
